臺灣臺南地方法院家事判決　　　　　　 93年度重家訴字第3號
原　　　告　乙○○
訴訟代理人　邱玲子律師
被　　　告　甲○○
訴訟代理人　謝聰豪
被　　　告　丁○○
訴訟代理人　陳登郎
被　　　告　丙○○
訴訟代理人　林樹根律師
　　　　　　洪茂松律師
被　　　告　戊○○
前當事人間請求分割遺產事件，本院於民國94年8月22日言詞辯
論終結，判決如左：
    主      文
兩造公同共有坐落台南縣下營鄉○○○段336地號、面積146平方公
尺，同地段336-9地號、面積8平方公尺，同地段2563地號、面積
1941平方公尺土地，分歸被告丁○○單獨取得。
兩造公同共有坐落台南縣下營鄉○○○段337-11地號、 面積205平
方公尺，同地段336-7C地號、面積203平方公尺， 同地段337-9B
地號、面積137平方公尺，同地段337-17B地號、 面積5平方公尺
土地，分歸被告丙○○單獨取得。
兩造公同共有坐落台南縣下營鄉○○○段336-7B地號、 面積204平
方公尺，同地段336-5B地號、面積276平方公尺，同地段336-11B
地號、面積8平方公尺，同地段337-9A地號、 面積23平方公尺，
同地段337-17A地號，面積1平方公尺土地，分歸被告甲○○單獨
取得。
兩造公同共有坐落台南縣下營鄉○○○段336-7A地號、 面積204平
方公尺，同地段336-5A地號、面積299平方公尺，同地段336-11A
地號、面積10平方公尺土地，分歸被告戊○○單獨取得。
被告丁○○應補償原告乙○○新台幣貳佰拾伍萬陸仟肆佰捌拾
元、補償被告丙○○新台幣壹拾萬仟零陸拾伍元陸角、補償被
告甲○○新台幣壹萬壹仟伍佰柒拾柒元陸角、補償被告戊○○肆
仟零柒拾柒元陸角。
兩造公同共有如附表貳所示12筆土地均依兩造應繼分各五分之一
比例分割為分別共有。
訴訟費用由被告甲○○、戊○○、丁○○、丙○○各負擔五分之
一，其餘由原告負擔。
    事實及理由
一、原告主張：
（一）兩造均表示同意就起訴狀附表一所示之九筆土地依原物分
      割，而附表二所示之12筆土地，則依各自之應繼分比例保
      持分別共有。
（二）被告丁○○於92年2月2日提出之答辯狀主張由被告丁○○
      取得下營鄉○○○段336、336之9及2563號土地全部， 被告
      丁○○願補償原告乙○○新台幣2,356,480元， 原告同意
      被告丁○○此部分之主張。
（三）至於有關336之5、337之9、336之11及337之17號土地之分
      割，被告甲○○及戊○○，已明確表示同意原告提出之分
      割方案（即之後地政事務所所製作之甲案），且依原告及
      被告丙○○提出之分割方案，均將336之7C、337之11號之
      土地分配給被告丙○○；準此，被告丙○○就該面臨東興
      街因而地段較佳之336之7及337之11號土地 既已取得一半
      之土地， 即應分配距離十二米之道路較遠之336之5A土地
      ，對被告甲○○及戊○○方合乎公平，況依被告丙○○提
      出之分割方案將336之5號土地分成兩大塊，每一塊土地蓋
      一間房屋則面積太大，蓋二間房屋面寬又太小，亦不適當
      ，且依原告之方案，與被告丙○○提出之方案同樣，其係
      分得三塊土地，並無將其土地細分成好幾塊之問題；是以
      ，原告爰依甲案分割圖計算出如附表三所示之金錢補償。
（四）綜上所述，爰聲明請求1.准予依台南縣麻豆地政事務所94
      年4月13日土地複丈成果圖（甲案）分割如下： 座落台
      南縣下營鄉○○○段336之5A、面積140平方公尺， 同段336
      之7C、面積203平方公尺，同段337之11、 面積205平方公
      尺土地分歸被告丙○○取得。座落台南縣下營鄉○○○段
      336之5D、面積135平方公尺，同段336之11B、面積11平方
      公尺，同段336之7B、面積204平方公尺，同段337之9、面
      積160平方公尺，同段337之17、 面積6平方公尺土地分歸
      被告甲○○取得。 座落台南縣下營鄉○○○段336之5B、
      面積80平方公尺，同段336之5C、面積220平方公尺，同段
      336之11A、面積7平方公尺，同段336之7A、 面積204平方
      公尺土地分歸被告戊○○取得。座落台南縣下營鄉○○○
      段336號、面積146平方公尺，同段336之9號、 面積8平方
      公尺，同段2563號、面積1941平方公尺土地分歸被告丁○○取得。被告丁○○應補償原告乙○○新台幣2,356,48
      0元、補償被告丙○○99,466元、補償被告甲○○6,378元
      ，補償被告戊○○12,878元，2.兩造公同共有如附表二所
      示被繼承人吳子碧之遺產，准予依如附表二所示分割方法
      分割，及3.訴訟費用由兩造各負擔五分之一。
二、被告戊○○抗辯：
（一）對於原告93年11月2日追加起訴狀所提出之分割方案，將B
      ＋B1＋B2＋B3之土地分配給 被告甲○○，C＋C1＋C2＋C3
      之土地分配給被告戊○○，被告二人同意將上開分配之位
      置互換， 故被告二人均不同意被告丁○○於93年11月8日
      答辯狀所提出之分割方案，至於被告丁○○主張依原告之
      方案會使C3土地有無法地盡其用之情況發生…云云，被告
      認為只要不將C1、B1、B2後端與A1、C2、C3相鄰之界限化
      成一直線，即不會產生被告丁○○所主張之情形。
（二）又依原告及被告丁○○提出之分割方案， 均將A、A1之部
      分分配給被告丙○○；準此，被告丙○○就該面臨東興街
      因而地段較佳之336-7及337-11號土地 既已取得一半之土
      地，即應分配距離十二米之道路較遠之A2土地，而不應分
      配面臨十二米之道路之B3土地，方合乎公平。
（三）末查，本件遺產中有關下營鄉農會之債務及遺產稅，繼承
      人已先就該部分先行分割處理完畢，至於原告乙○○及被
      告丁○○間另定同意書約定由被告丁○○幫原告乙○○代
      繳遺產稅及下營鄉農會之債務，並用以交換原告乙○○之
      應繼分土地即在補償原告乙○○差額款…等，係伊二人間
      互負權利義務關係，已與本件分割遺產無關聯，況依原告
      提出之分割方案，已將伊二人之土地分在一起，以利被告
      丁○○日後得依同意書之約定向原告抵償及價購，故該方
      案對被告乙○○並無不利。
三、被告甲○○抗辯：本來意見與戊○○相同，即同意原告所提
    出之分割方案，但於94年8月22之最後言詞辯論期日改採同
    意被告所提出之分割方案。
四、被告丁○○抗辯：
（一）同意被告丙○○94年1月19日「民事答辯狀」 的有關內容
      意見。但有關地號336、336-9、2563，被告另有主張陳述
      內容如下。
（二）依據「93年度訴字地841號」判決， 顯示乙○○之陳述事
      實，1.第2頁第17行：依兩造所立協議書， 原告於產權移
      轉後，扣除被應償還之分擔額後，依91年土地公告現值計
      算，原告（指丁○○）還需付給被告（指乙○○）2,286,
      986元。2.又依第3頁第19行，貴院判決理由之一：「…，
      被告（指乙○○）前與原告（指丁○○）立有『吳子碧土
      地繼承協議分割同意書』，合意以被告所繼承遺產土地之
      應繼分為抵充找補，」。3.第4頁第4行：貴院判決理由之
      二：「…。被告則以：被告（指乙○○）依繼承協議分割
      同意書應移轉登記給原告之土地，僅被下營農會假扣押，
      …」、「…。依土地繼承協議分割同意書，被告（指乙○○）應移轉原告之土地應繼分因繼承人中兄弟對於遺產平
      均登記給全體繼承人發生爭議，以致無法辦理分別共有繼
      承登記而未能依繼承協議分割同意書之約定將土地移轉登
      記給原告（指丁○○），原告（指丁○○）亦為繼承人之
      一，被告（指乙○○）已訴請其他繼承人分割遺產，繫屬
      鈞院93年度重家訴字第3號審理中…被告（指乙○○）不
      同意原告（指丁○○）解除契約等語置辯。…」。4.第7
      頁第9行：貴院判決理由之三，『…則被告（指乙○○）
      依繼承人內部分擔之法律關係，原應給付原告（指丁○○
      ）之分擔額債務，已因兩造另立繼承協議分割同意書而消
      滅，自92年9月4日立約日起，兩造之權利義務關係自應依
      該繼承協議分割同意書為據』。
（三）依93年度家調字第77號紀錄，「原告（指乙○○）訴訟代
      理人：有關遺產債務的部分兩造都已先行處理好了」、「
      被告（指甲○○、戊○○、丙○○）：均稱債務都已經處
      理好了，沒有問題」。
（四）又綜觀，由中央到地方政府有關土地法規的精神，土地分
      割的目的是在於分割後的土地能地盡其利，不要浪費糟蹋
      有限的土地資源，所以分割的最終目的是在解決問題，創
      造利多，而不是製造更多衝突與問題。但是由原告於93年
      度家調字第77號， 及於93年11月2日追加起訴並補正訴狀
      上所主張的分割方案來論斷，無法於分割後的土地能地盡
      其利。這點請鈞院詳細調查，以確保善意的被告（指丁○○）對原告（指乙○○）的債權能順利完成，避免紛爭。
（五）又地號336、336-9是一塊面積146加8平方公尺的呈長三角
      形畸零地，如果分成兩份，則分割後的土地違背分割土地
      的基本精神，無法盡其用，因此請鈞院判由被告丁○○一
      人繼承。
（六）地號2563，依據兩造的「吳子碧繼承協議分割同意書」、
      93年度訴字第841號判決第5頁第3行紀錄， 乙○○需撥付
      遺產土地之應繼分，按91年度公告現值百分之八十等值之
      現金交換乙○○繼承之其他建地。經計算後，乙○○必須
      配合提供土地移轉之文件、印鑑，丁○○於上開土地產權
      移轉登記完成時支付乙○○交換差額2,286,986元，並於
      同日另立書，乙○○同意丁○○取回下述對乙○○假扣押
      之擔保金766,667元。
（七）吳子碧遺產建地，繼承人有關此案繼承分割，大家已經有
      共識的意見是同意分二組，第一組乙○○與丁○○，第二
      組甲○○、戊○○與丙○○，第一組分配地號336、336-9
      、2563， 第二組分配地號337-11、336-7、337-9、336-5
      、336-11、337-17，然後個別組對其分配土地進行協議。
（八）又被告丁○○同意原告乙○○與被告丙○○之有關丁○○
      與乙○○間債權債務的處理意見，轉述如下：台南縣下營
      鄉○○○段336、336-9、2563地號，依據協議分割的精神直
      接分配給被告丁○○， 丁○○同時補償乙○○2,356,480
      元、丙○○103,065.6元、甲○○11,577.6元、戊○○4,0
      77.6元。並認為依據台南縣麻豆地政事務所94年4月13 日
      土地複丈成果表圖（乙案）最為合情合理。又被告因配合
      政府政策及行庫作業及同根生之親情，替姊弟先墊款因而
      已經支付很多訴訟費用及精神耗損，爰請求訴訟費用由原
      告負擔。
五、被告丙○○抗辯：
（一）被告丙○○主張依台南縣麻豆地政事務所94年4月13日乙
      案分割圖所示方法分割。
（二）兩造就分割方法已達成一致部分：
    1.關於337-11、336-7地號部分：337-11地號、 面積205平
      方公尺，336-7C地號、面積203平方公尺土地，分歸被告
      丙○○取得。336-7B地號、面積204平方公尺土地，分歸
      被告甲○○取得。336-7A地號、面積204平方公尺土地，
      分歸被告戊○○取得。
    2.關於336、336-9、2563地號部分：三筆土地全部分歸丁○○取得， 而由被告丁○○以新台幣2,356,480元補償原告
      乙○○。
    3.兩造同意以93年度土地公告現值，作為計算共有人分配土
      地價值及補償之基準。
    4.兩造所共有如附表二所示十二筆土地，由共有人依法定應
      繼分比例取得應有部分，並繼續保持分別共有。
（三）乙○○與丁○○二人就本案分割方法，已全部達成一致，
      已無所爭執。關於336-5、336-11、337-9、337-17地號四
      筆之分割方法，甲○○、戊○○主張依台南縣麻豆地政事
      務所94年月13日之甲案分割，而丙○○則主張依乙案分割
      。甲案與乙案何者較為妥適？此為本案兩造主要爭點。
（四）甲○○、戊○○主張採甲案，並主張將甲案336-5A、面積
      140平方公尺土地，分配給丙○○、所持理由略為： 丙○○就面臨東興街地段 較佳之337-11、336-7地號土地既已
      取得一半之土地，即應分配距離12米之道路較遠之甲案33
      6-5A地號土地云云。惟查，本案全體共有人均一致同意以
      93年度土地公告現值作為各筆共有土地之評價基準。系爭
      16甲段337-11、336-7地號2筆，於93年之公告現值均為10
      ,578 元/㎡。反之，336-5、337-9地號2筆， 於93年之公
      告現值均則為13,700元/㎡。準此， 依兩造所認同之93年
      公告現值作為基準，則337-11、336-7地號 二筆土地之公
      告現值，尚比336-5、337-9地號之公告現值為低。從而，
      原告持上開理由而主張將丙○○分配到甲案之336-5A地號
      較偏遠之土地云云，不無誤會。
（五）謹就乙案與甲案分割方法，關於336-5、336-11、337-9、
      337-17地號四筆之爭執，分析比較如下：
    1.就分割後之土地整體地形而言：採乙案，關於336-5、3
      36-11、337-9、337-17地號合併分割結果，丙○○、甲○○、戊○○三人所分得之土地，均合成地形完整之長方形
      土地，較為方正，方便整體規劃利用。採甲案，則關於
      336-5、336-11、337-9、337-17地號合併分割結果，戊○○分取二筆土地（336-5B、336-5C），互不相連，甲○○
      雖分取二筆相連土地，但二筆土地之地形懸殊，呈Ｌ形，
      整體而言，並不方正，實不易整體規劃利用。
　　2.就分割後臨路情形而言：採乙案，丙○○、甲○○、戊○○各分取一大塊相連完整之土地，且土地南北兩側均可
      臨路，出入較為方便。採甲案，336-5A（丙○○）、33
      6-5C（戊○○）僅北側臨路；336-5B（戊○○）、336-5D
     （甲○○）僅南側臨路，出入較不方便。
　　3.就與共有人分得其他土地之整體使用而言：採乙案，丙○○關於336-5、336-11、337-9、337-17地號四筆所分得
      之337-9B、337-17B地號之南側，與其分得之337-11、336
      -7C地號之北側，臨同一道路，南北兩處土地連絡、 使用
      上較為方便。同理，甲○○所分得336-5B、336-11B地號
      之南側，與其分得之336-7B地號之北側，臨同一道路；戊○○所分得336-5A、336-11A地號之南側，與其分得之336
      -7A地號之北側，臨同一道路，則南北兩處土地， 連絡、
      使用上較為方便。採甲案，丙○○所分得之336-5A地號
      ，則遠離337-11、336-7C地號土地；戊○○所分得之336-
      5C地號，遠離336-5B、336-7A，兩處土地之連絡必須繞遠
      路而行，使用上甚為不便。
　　4.就土地地界而言：採乙案，關於336-5、336-11、337-9
      、337-17地號4筆，分割後，丙○○、戊○○、甲○○分
      得土地之地界十分明確，界線互相平行，與道路垂直。
　　  採甲案，戊○○（336-5C）與甲○○（336-5D），戊○○
　　　（336-5B）與丙○○（336-5A）均有東西向之地界，且未
　　　成一直線，土地使用管理上，甚為不便，日後易起紛爭。
　　5.就規劃興建房屋而言：採乙案，丙○○、甲○○、乙○○所分取之土地，均為地形方正之長方形土地，均適於興
      建房屋。由於土地南北兩側均臨道路，興建房屋之規劃、
      設計較有彈性，可開設前門及後門，且因土地深度達45M
      ，深度足夠，得以利用依法留設之法定空地闢建庭院使用
      ，對鄉村生活而言，實屬必要。採甲案，戊○○所分得
      336-5B（加上336-11A） 地號與336-5C地號分散於兩處，
      必須分開規劃、興建，較無彈性。其中336-5B地號（加上
      336-11A） ，面積87平方公尺，估算其寬度約4.8M，深度
      約16M~18M。就實際興建房屋而言，深度16M~18M之土地，
      扣除約40％法定空地之後，所剩餘可供建屋之土地深度約
      僅有10M~12M，只能供興建２間「房間」 之深度，準此，
      336-5B（加上336-11A）地號土地， 顯難有效規劃利用。
      同理，採甲案，甲○○所分取之336-5D （加上336-11B）
      地號土地，其深度亦有類似上開戊○○之情形，亦難有效
      規劃利用。
    6.綜上所述，爰聲明請求兩造公同共有如附表一所示九筆
      土地，准予分割如下 （依據台南縣麻豆地政事務所94年4
      月13日乙案分割圖所示方法分割）：(1)坐落台南縣下營鄉
      ○○○段336地號、面積146平方公尺， 同地段336-9地號面
      積8平方公尺，同地段2563地號、 面積1941平方公尺土地
      ，分歸被告丁○○取得。(2)坐落台南縣下營鄉○○○段337-
      11地號、面積205平方公尺，同地段336-7C地號、面積203
      平方公尺，同地段337-9B地號、面積137平方公尺，同地
      段337-17B地號、面積5平方公尺土地，分歸被告丙○○取
      得。(3)坐落台南縣下營鄉○○○段336-7B地號、 面積204平
      方公尺，同地段336-5B地號、面積276平方公尺， 同地段
      336-11B地號、面積8平方公尺，同地段337-9A地號、面積
      23平方公尺，同地段337-17A地號，面積1平方公尺土地，
      分歸被告甲○○取得。(4)坐落台南縣下營鄉○○○段336-7A
      地號、面積204平方公尺，同地段336-5A地號、面積299平
      方公尺，同地段336-11A地號、面積10平方公尺土地， 分
      歸被告戊○○取得。(5)被告丁○○應補償原告乙○○新台
      幣235萬6480元，補償被告丙○○103,065.6元，補償被告
      甲○○11,577.6元，補償被告戊○○4,077.6元。 兩造
      公同共有如附表所示十二筆土地，分割方法如附表所示，
      保持分別共有，及訴訟費用，由兩造各分擔五分之一。
六、兩造不爭執之事實：
（一）被繼承人吳子碧遺有坐落台南縣下營鄉○○○段336、336-5
      、336-7、336-9、336-11、337-9、337-11、337-17、 同
      地段2563地號共九筆土地 （以下簡稱系爭9筆土地）及如
      附表所示之12筆土地，為兩造所公同共有。
（二）兩造均同意系爭9筆土地依原物合併分割， 而附表所示之
      12 筆土地，則依各自之應繼分比例保持分別共有。
（三）兩造均同意補償金依系爭9筆土地之公告現值計算。
七、形成心證的理由：
（一）按繼承人得隨時請求分割遺產，但法律另有規定或契約另
      有訂定者，不在此限，民法第一千一百六十四條定有明文
      。次按又繼承人有數人時，在分割遺產前各繼承人對於遺
      產全部為公同共有；因繼承於登記前已取得不動產物權者
      ，非經登記不得處分其物權，民法第一千一百五十一條、
      第九百五十九條亦規定甚明。復按繼承人如欲終止其間之
      公同共有關係，惟有以分割遺產之方式為之，又將遺產之
      公同共有關係終止改為分別共有關係，性質上屬分割遺產
      方法之一（最高法院七十四年台上字第二五六一號判例、
      八十二年台上字第七四八號判決參照）。原告主張被繼承
      人吳子碧於91年9月19日死亡，遺有系爭9筆土地及如附表
      所示之12筆土地，而原告乙○○及被告甲○○、戊○○、
      丁○○、丙○○均為被繼承人之子女，系爭遺產由兩造共
      同繼承，應繼分兩造各人均為五分之一， 而系爭9筆土地
      及附表所示之12筆土地，依法並無不能分割之情事，亦未
      訂立不分割之特約，惟分割方法始終無法獲得全體一致之
      協議等情，業據提出土地登記簿謄本、繼承系統表、戶籍
      謄本為憑，且為被告所不爭執，堪信原告此部分之主張為
      真實。揆諸前揭說明，原告訴請裁判分割，並無不合，應
      予准許。
（二）經查：
      (一)系爭9筆土地採附圖（即台南縣麻豆地政事務所94年4月
        13日所製作之土地複丈成果圖乙案）所示之分割方案分
        割即 【(1)兩造公同共有坐落台南縣下營鄉○○○段336地
        號、面積146平方公尺， 同地段336-9地號面積8平方公
        尺，同地段2563地號、面積1941平方公尺土地，分歸被
        告丁○○取得。(2)兩造公同共有坐落台南縣下營鄉○○○
        段337-11地號、面積205平方公尺， 同地段336-7C地號
        、面積203平方公尺，同地段337-9B地號、面積137平方
        公尺，同地段337-17B地號、面積5平方公尺土地，分歸
        被告丙○○取得。(3)兩造公同共有坐落台南縣下營鄉○○○段336-7B地號、面積204平方公尺， 同地段336-5B地
        號、面積276平方公尺， 同地段336-11B地號、面積8平
        方公尺，同地段337-9A地號、面積23平方公尺，同地段
        337-17A地號，面積1平方公尺土地，分歸被告甲○○取
        得。(4)兩造公同共有坐落台南縣下營鄉○○○段336-7A地
        號、面積204平方公尺，同地段336-5A地號、面積299平
        方公尺，同地段336-11A地號、 面積10平方公尺土地，
        分歸被告戊○○取得。】，則被告丙○○、甲○○、戊○○三人所分得之土地，均合成地形完整之長方形土地
        ，較為方正，且三塊土地南北兩側均臨路，出入方便，
        方便整體規劃利用，尚稱公平合理。
      (二)兩造均同意無論採何方案分割，如有分得之土地價值逾
        其應繼分者，均以公告現值計算彼此應補償之金錢，本
        院亦認此方法尚稱公平合理。查以如附圖所示分割方案
        分割， 依93年度系爭9筆土地公告現值計算被告丁○○
        、丙○○、甲○○、戊○○所分得土地之價額依序為00
        000000元、0000000元、0000000元、0000000元 （計算
        式詳如附表壹所示）。又原告乙○○對被告丁○○有3,
        500,000元的債務乙節為雙方所不爭執， 雙方亦同意由
        被告丁○○以91年度土地公告現值百分之八十價格購買
        原告乙○○分得而經抵償債務以外之土地，則計算結果
        ，被告丁○○尚應給付原告乙○○2,356,480元， 此計
        算結果，亦為雙方所不爭執（計算式詳如附表壹註所示
        ）。再者， 系爭9筆土地依93年度公告現值計算結果總
        值為00000000元（計算式詳如附表壹所示），故兩造五
        人每人應分得之土地價值應各為0000000.6元。 綜上所
        述，計算結果：【被告丁○○應補償原告乙○○000000
        0元（計算式同前），被告丁○○應補償被告丙○○103
        ,065.6 元（0000000.6元-0000000元），被告丁○○應
        補償被告甲○○11,577.6元 （0000000.6元-0000000元
        ），被告丁○○應補償被告戊○○4,077.6元（0000000
        .6 元-0000000元）。】。
      (三)如附表貳所示12筆土地，兩造均同意依兩造應繼分各五
        分之一比例分割為分別共有，本院認此分割方法，於法
        有據且尚稱公平合理。
      (四)綜上所述，本院審酌兩造目前使用現狀、兩造分得遺產
        之價值、各繼承人分得土地之完整性、通行之便利性、
        經濟效用之發揮、土地之利用、兩造之意願，認兩造依
        附圖所示分割方案分割系爭9筆土地， 並由被告丁○○
        補償原告乙○○2,35 6,480元，補償被告丙○○103,06
        5.6元，補償被告甲○○11,577.6元，補償被告戊○○4
        ,077.6 元， 暨如附表貳所示12筆土地依兩造應繼分各
        五分之一分割為分別共有，尚稱公平合理，爰判決分割
        被繼承人吳子碧之遺產如主文第一、二、三、四、五、
        六項所示。
八、結論：原告之訴，為有理由，依民事訴訟法第80之1條，判
    決如主文。
中　　華　　民　　國　　94　　年　　9 　　月　　5 　　日
                      家事法庭    法　官　王 獻 楠
以上正本係照原本作成。
如對本判決上訴，須於收受判決正本送達後20日內向本院提出上
訴狀，並繳納上訴費及附具繕本。
中　　華　　民　　國　　94　　年　　9 　　月　　5 　　日
                                  書記官　蘇 玲 錦
